【裁判字號】    92,交易,171
【裁判日期】    920416
【裁判案由】    過失致死
【裁判全文】
臺灣臺中地方法院刑事判決                       九十二年度交易字第一七一號
    公  訴  人  臺灣臺中地方法院檢察署檢察官
    被      告  乙○○
                甲○○
右列被告因過失致死案件經檢察官提起公訴（九十一年度偵字第五一四八號）本院判
決如左：
    主  文
乙○○、甲○○因過失致人於死，各處有期徒刑拾月。均緩刑參年。
    事  實
一、乙○○明知汽車停車時，於顯有妨害他車通行之處所不得停卑，卻於九十一年七
    月二十二日十七時許，貿然將其所有之ＧＸ－八六一八號（公訴人誤繕為ＣＸ－
    八六一號）小客車橫停於台中縣大里市○里路二三四之一號前慢車道上，甲○○
    於同日十九時許，並無駕駛執照，竟駕駛車牌號碼ＹＪＱ－五九七號機車，沿大
    里市○○路往愛心一街方向行駛，途經大里路二三四附近，因ＧＸ－八六一八號
    小客車阻擋通行而偏入快車道行駛，然甲○○亦應注意車前狀況，並隨時採取必
    要之安全措施，且依當時情形，路面無障礙，又無不能注意之情形。竟疏於注意
    而貿然行駛，適有與有過失之張銀爐乘騎腳踏車逆向行駛行經肇事地，亦因ＧＸ
    －八六一八號車阻擋通行而逆向偏入快車道，而與甲○○之機車相碰撞，致張銀
    爐因此受頭部外傷併顱內出血之傷害，送醫後延至九十一年七月二十七日二十時
    不治死亡。
二、案經台灣台中地方法院檢察署檢察官自動檢舉偵查起訴。
    理  由
一、訊據被告乙○○坦承將車輛停置於大里路二三四之一號前，然否認涉有過失致死
    犯行，辯稱：我的車停這樣應該不會有妨害等語。右開犯罪事實業據被告甲○○
    坦承不諱，並有道路交通事故調查報告表及現場照片附卷可稽，被害人張銀爐確
    係因本件車禍受傷死亡，亦經檢察官督同法醫師相驗屬實，製有勘驗筆錄、相驗
    屍體證明書、驗斷書附於九十一年度相字第一０六三號卷內可憑。按「汽車行駛
    時，駕駛人應注意車前狀況：：並隨時採取必要之安全措施」「汽車停車時，應
    依左列規定：：顯有妨害他車通行之處所，不得停車，：：停車時應依車輛順行
    方向緊靠道路右側」「慢車應在劃設之慢車道上靠右順序行駛，在未劃設慢車道
    之道路，應靠右側路邊行駛」「慢車不得侵入快車道或人行道行駛，並不得在禁
    止穿越地段穿越道路。」按道路交通安全規則第九十四條第三項、第一一二條第
    一項第九款、第二項、第一二四條第二、三項定有明文。本件被告乙○○停車及
    被告甲○○駕車自應注意上述道路交通安全規定，且依其狀況，又非不能注意，
    竟疏不注意，以致肇事，致張銀爐死亡，被告二人顯有過失。本件經送台灣省台
    中縣區車輛行車事故鑑定委員會鑑定結果，認「乙○○停車不當，妨害慢車道上
    車輛通行，為肇事主因。張銀爐騎腳踏車逆向行駛為肇事次因，甲○○駕駛重機
    車未注意車前狀況，為肇事次因。」經台灣省車輛行車事故覆議鑑定委員會覆議
    結果，認「張銀爐騎腳踏車逆向行駛快車道，為肇事主因。甲○○駕駛重機車未
    注意車前狀況，為肇事次因，乙○○於夜間停車位置不當，妨礙交通，為肇事次
    因」，有各該委員會九十一年十月三十一日中縣鑑字第九一０五五二號函及九十
    二年一月十六日府覆議字第九一二八七一號函各一份附卷可稽，從而本案事證明
    確，被告犯行堪予認定。
二、核被告二人所為均係犯刑法第二百七十六條第一項之過失致死罪。被告甲○○無
    照駕駛機車，因而致人死亡，應依道路交通管理處罰條例第八十六條第一項之規
    定，加重其刑。爰審酌被告之過失程度，本件車禍造成被害人死亡之結果，及犯
    後態度等一切情狀，各量處如主文所示之刑。又查被告二人並無前科，未曾受有
    期徒刑以上刑之宣告，有臺灣臺中地方法院檢察署刑案資料查註紀錄表及臺灣高
    等法院被告全國前案紀錄表各一份附卷可稽，其因一時疏忽致犯本案，其中被告
    甲○○已與被害人家屬達成和解，而被害人家屬並未對被告乙○○求償，本院認
    被告二人經此科刑教訓，當知所警惕，信無再犯之虞，因認其所宣告之刑，以暫
    不執行為適當，爰均併予宣告緩刑三年，以啟自新。
據上論斷，應依刑事訴訟法第二百九十九條第一項前段，道路交通管理處罰條例第八
十六條第一項、刑法第二百七十六條第一項、第七十四條第一款，罰金罰鍰提高標準
條例第一條前段，判決如主文。
中    華    民    國      九十二      年       四      月     十六      日
                                      臺灣臺中地方法院交通法庭
                                            法  官  郭  德  進
右正本證明與原本無異。
如不服本判決，應於判決送達後十日內向本院提出上訴狀( 應附繕本 )，上訴於臺灣
高等法院臺中分院。
                                            書記官
中    華    民    國      九十二      年       四      月     十八      日
刑法第二百七十六條第一項：
一、因過失致人於死者，處二年以下有期徒刑、拘役或二千元以下罰金。
                                                                        Ｂ


司法院資訊處製作；財團法人民間司法改革基金會備份。
